【裁判字號】    92,抗,602
【裁判日期】    920729
【裁判案由】    過失致死
【裁判全文】
臺灣高等法院臺中分院刑事裁定                 民國九十二年度抗字第六○二號
    抗  告  人
    即 自 訴人  甲○○
    被      告  乙○○
    被      告  丙○○
右抗告人因被告等過失致死案件，不服臺灣彰化地方法院中華民國九十二年六月十八
日裁定（民國九十二年度自字第二○號），提起抗告，本院裁定如左：
    主      文
抗告駁回。
    理      由
一、按法院或受命法官，得於第一次審判期日前，訊問自訴人、被告及蒐集或調查證
    據，其結果如認案件有刑事訴訟法第二百五十二條至二百五十四條之情形者，得
    以裁定駁回自訴，同法第三百二十六條第三項、第一項定有明文。次按犯罪事實
    應依證據認定之，無證據不得推定其犯罪事實，刑事訴訟法第一百五十四條定有
    明文。又認定不利於被告之事實，須依積極證據，苟積極證據不足為不利於被告
    事實之認定時，即應為有利於被告之認定，更不必有何有利之證據，最高法院三
    十年上字第八一六號著有判例。
二、抗告人即自訴人（下稱自訴人）甲○○自訴意旨：如附件。
三、原審裁定意旨略以：李慶麟前於民國（下同）九十年初即罹患精神分裂症，之後
    因病情轉趨嚴重，開始有自殺傾向，先於九十一年三月二十五日向家人交代後事
    後，即自行至彰化基督教醫院要求安樂死，再於同年四月五日出現割腕之行為，
    並隨後於該日自火車跳下自殺，造成全身多處骨折，隨即於彰化基督教醫院精神
    科住院接受治療，於同年五月十一日出院，再於同年五月二十日至該院住院治療
    ，於同年八月三日出院接受日間療程，之後即於同月十四日自殺身亡等情，業據
    原審調閱李慶麟於彰化基督教醫院就診之相關病歷資料及診斷證明書核閱屬實。
    自訴人認係因被告乙○○醫師用藥不當，始導致李慶麟自殺身亡，然查李慶麟未
    就診前原本即因精神分裂症而有自殺傾向，亦有多次自殺之紀錄，顯見其並非於
    彰化基督教醫院接受治療或服用藥物後才開始產生自殺之傾向，其死亡之結果應
    係本身之病情所致，與被告乙○○之醫療行為間尚難認為有相當因果關係，何況
    亦查無任何積極證據足證被告有用藥不當之情形。另自訴人認被告丙○○未能注
    意李慶麟之病情，並安排其住院，顯有過失，然查李慶麟死亡之結果應係本身之
    病情所致，已如前述，被告丙○○於李慶麟轉介至日間療程後，負責為李慶麟進
    行產業、職能等治療活動，並無任何不當之行為，有相關療程紀錄附卷可證，且
    其與李慶麟自殺身亡之結果間，亦無相當因果關係；再者，參照卷附自訴人所簽
    署之精神科保證書，彰化基督教醫院並無禁閉病房，顯見即使住院治療亦無法避
    免病人自殺之意外發生，則李慶麟是否住院與其自殺死亡之結果間，亦無任何因
    果關係可言。綜上所述，尚無從證明被告乙○○、丙○○有自訴人所指訴之過失
    致死犯行。此外，復查無其他積極證據足資證明被告乙○○、丙○○有何過失致
    死犯行，其等犯罪嫌疑尚屬不足，而有刑事訴訟法第二百五十二條第十款之情形
    ，依照前開說明，此部分自訴應予駁回云云。
四、原審認被告等犯罪行為均尚屬不能證明，駁回自訴人之自訴，核無不當，自訴人
    抗告意旨仍執前詞，認被告等均應成立業務過失致死罪，恣意指摘原裁定不當，
    為無理由，應予駁回。
五、據上論斷，應依刑事訴訟法第四百十二條，裁定如主文。
中      華      民 國      九十二     年     七      月   二十九   日
                                臺灣高等法院臺中分院刑事第九庭
                                      審判長法  官  陳  筱  珮
                                            法  官  趙  春  碧
                                            法  官  吳  重  政
右正本證明與原本無異。
如不服本裁定，應於裁定送達後五日內向本院提出再抗告狀。
                                            書記官  林  育  德
中      華      民      國      九十二     年     七      月   三十一   日
                                                                        Ｒ


司法院資訊處製作；財團法人民間司法改革基金會備份。
